【裁判字號】    90,訴,298
【裁判日期】    901231
【裁判案由】    公共危險
【裁判全文】
臺灣屏東地方法院刑事判決                            九十年度訴字第二九八號
    公  訴  人  臺灣屏東地方法院檢察署檢察官
    被      告  丙○○
    指定辯護人  本院公設辯護人  丁○○
右列被告因公共危險案件，經檢察官提起公訴（九十年度偵字第二二四四號），本院
判決如左：
     主  文
丙○○無罪。
    事  實
一、公訴意旨略以：被告丙○○於民國九十年四月五日凌晨一時三十分許，在屏東縣
    潮州鎮○○路一○八巷一二號甲○○住處前，因與甲○○發生口角，竟與乙○○
    共同將甲○○所有之宅前花盆數盆砸毀（共同毀損部分未據甲○○提出告訴），
    被告丙○○氣憤未消，再因酒後失意，嗣於同日凌晨三時四十分許，基於放火燒
    燬現未有人所在之他人所有車輛之犯意，於同址以自備之打火機點燃報紙，置於
    甲○○所有之車號ＷＫ─一六七九號自小客車左後車輪附近，致該車左後部分起
    火燃燒（修理費計新臺幣九千七百十二元，未據甲○○提出告訴），旋因良心不
    安，乃自行取水將火救滅，經警循線查獲，並扣得上開打火機及燃燒未盡之報紙
    數片等物，因認被告丙○○涉有刑法第一百七十四條第一項、第四項之罪嫌。
二、按犯罪事實應依證據認定之，無證據不得推定其犯罪事實。又不能證明被告犯罪
    者，應諭知無罪之判決，刑事訴訟法第一百五十四、第三百零一條第一項，分別
    定有明文。又刑法第一百七十四條第一項係規定「放火燒燬現非供人使用之他人
    所有住宅，或現未有人所在之他人所有建築物、礦坑、火車、電車或其他供水、
    陸、空公眾運輸之舟、車、航空機者，處三年以上、十年以下有期徒刑」其中對
    車輛之構成要件，除「現未有人所在」、「他人所有」為構成要件外，尚需「以
    供公眾運輸者為限」，苟非供公眾運輸使用，即無該項之適用，亦無同條第四項
    適用之餘地。
三、被告丙○○對於其於右揭時地，因與被害人甲○○發生爭執，心情不好，憤而以
    打火機點燃報紙，燒燬前揭自小客車後左輪等情，於警訊時坦承不諱（見警卷九
    十年四月五日偵訊筆錄），惟於本院審理時辯稱：我當時喝醉了才自白云云，核
    與案發當時到現場處理之警員戴永財證述：我去處理時已是被告丙○○、乙○○
    、甲○○第二次糾紛，我和鄞振德到現場後，被告丙○○很鎮靜，並說男子漢敢
    作敢當，火是他放的，當時被告丙○○並沒有酒意等語相符（見偵查卷第十五頁
    ），復有扣案之打火機一個及現場照片多幀可稽，足可採信，被告顯係放火燒燬
    現未有人所在之他人所有之自用小客車而未遂。本案被告欲放火燃燒之ＷＫ─一
    六七九號既係自用小客車，而非供公眾運輸使用，核與刑法第一百七十四條第一
    項、第四項之犯罪構成要件未符，公訴人以該條項罪名起訴，容有誤會。次查刑
    法第一百七十五條第一項放火燒燬同法第一百七十三條、第一百七十四條以外他
    人所有物，致生公共危險罪，其所謂之「公共危險」，雖衹須有發生實害之蓋然
    性為已足，惟必也須有致生公共危險之結果之具體危險，始克相當，最高法院八
    十六年度臺上字第二三四八號判決，容已揭示。本件依卷附勘驗現場照片觀之，
    上開自小客車遭縱火燒燬之地點為柏油瀝青道路，其餘週圍並無可燃物品。況自
    小客車也僅輪胎表皮燒等情，亦據被害人甲○○於偵查中陳述明確，綜上所述，
    本件並無明顯立即危險，尚難認為已致生公共危險，揆諸前引法條及判例意旨，
    自應為被告無罪之諭知。
據上論斷，應依刑事訴訟法第三百零一條第一項，判決如主文。
中      華      民      國      九十      年    十二    月    三十一    日
                                          法  官  羅森德
右正本證明與原本無異。
對於本判決如有不服應於收受送達後十日內向本院提出上訴書狀上訴於台灣高等法院
高雄分院並按他造當事人之人數附具繕本。
                                          書記官  謝天祥
中      華      民      國      九十      年    十二    月    三十一    日


司法院資訊處製作；財團法人民間司法改革基金會備份。
